【裁判字號】    94,交聲,782
【裁判日期】    950428
【裁判案由】    違反道路交通管理處罰條例聲明異議
【裁判全文】
臺灣士林地方法院交通事件裁定         94年度交聲字第782號
原處分機關  臺北市交通事件裁決所
異議人即    乙○○
受處分人
上列受處分人因違反道路交通管理處罰條例案件，對於臺北市交
通事件裁決所94年9 月23日所為之處分（原處分案號：北市裁三
字第裁22-AEB323915號），聲明異議，本院裁定如下：
    主  文
異議駁回。
    理  由
一、按汽車駕駛人，行經有燈光號誌管制之交岔路口闖紅燈者，
    處新臺幣（下同）1,800 元以上5,400 元以下罰鍰，並記違
    規點數3 點，道路交通管理處罰條例第53條、第63條第1 項
    第3 款分別定有明文。
二、原處分意旨略以：異議人即受處分人乙○○於民國94年7 月
    5 日1 時15分許，騎乘車號BNV-111 號重型機車，在臺北市
    ○○○路與天母東路43巷口處，行經有燈光號誌管制之交岔
    路口闖紅燈，經警檢舉發闖紅燈（北往南）之違規，依道路
    交通管理處罰條例第53條之規定裁處罰鍰1,800 元，並依同
    條例第63條第1 項第3 款之規定記違規點數3 點。
三、聲明異議意旨略以：伊於94年7 月5 日1 時15分許，騎乘車
    號BNV-111 號重型機車行經臺北市○○○路43巷口，欲前往
    臺北市○○○路22巷口之便利商店購物，伊確實依號誌行駛
    ，因該時便利商店門有有2 名員警執行攔檢勤務，伊倘有違
    規應被值勤於警攔下告發，但伊購物完畢走出便利商店門口
    時，第3 名員警甲○○上前告知伊，前於臺北市○○○路43
    巷口闖紅燈，要求伊出示證件，由於伊不從，另2 名員警開
    始斥責並進行錄音存證，因無法協調，伊要求員警將伊帶回
    天母派出所，至警局後，員警對伊為酒測，酒測值為0.06，
    員警又要求伊出示證件，伊不願意，後來派出所所長出面協
    調，要求甲○○警員以伊於便利商店前紅線停車之違規事實
    為舉發，員警同意後，伊出示證件，但卻開立闖紅燈之罰單
    ，伊詢問員警為何亂開單，員警稱其係依事實舉發，請伊提
    出申訴，綜上，伊認為員警執法時機之適法性及態度有爭議
    ，且欺騙伊出示證件，開立罰單，更有可議，爰狀請鈞院撤
    銷原處分，以免冤抑。
四、訊據異議人固不否認其於上揭時地騎乘上開機車為警舉發之
    事實，惟否認其有違反道路交通管理處罰條例第53條駕車闖
    紅燈之行為，辯稱：伊是停在天母東路43巷口上等紅燈，當
    紅燈變成綠燈後，伊才啟動前往22巷口，而且便利商店前已
    經有兩位警員，伊怎麼可能會去闖紅燈云云，經查：
    (一)證人即舉發員警甲○○到庭結證稱：當時伊騎警用摩托車
      巡邏，從臺北中山北路7 段14巷右轉天母東路43巷，異議
      人在伊面前騎機車闖紅燈通過臺北市○○○路43巷口到對
      面22巷口之全家超商，伊跟異議人之機車距離5 公尺左右
      ，伊看到異議人騎車闖紅燈之後，原本亦要闖紅燈攔下異
      議人，適有1 台計程車從天母東路往天母西路的方向行駛
      ，導致伊無法闖紅燈攔停異議人，當時伊有看天母東路東
      往西方向綠燈之行人秒數還有9 秒，而且異議人進入超商
      裡面購物，伊等到天母東路43巷綠燈之後，再騎機車到對
      面之全家超商等異議人購物完畢後，舉發異議人闖紅燈，
      當時全家便利商店前，還有2 位同事林俊德、陳明鴻在便
      利商店左側告發其他人闖紅燈。當伊舉發異議人過程中，
      前揭警員有1 人拿小型錄音機過來，伊事後問該員警，渠
      稱因異議人同意前往警察局，故渠未錄音等語（見本院95
      年3 月6 日訊問筆錄第2-3 頁），是其已詳細證述其發現
      異議人違規及舉發違規之過程，而證人係臺北市政府警察
      局士林分局天母派出所警員，亦為目睹異議人前開違規行
      為之人證，依卷存證據資料並無任何積極證據足以證明證
      人上開證詞係屬虛偽，亦無足以令人顯信證人證述為不可
      採之品性證據或前科證據存在，本院自不得僅以證人為
      本件開單告發異議人之員警而全盤抹煞其在訴訟上所具有
      之證人資格及其證言之證明力。況交通警員掣單舉發違反
      道路交通管理處罰條例所列之違規事實，本質上為行政處
      分，係公務員基於職務上權力，依法就特定之具體事件所
      為具有公法上效果之單方行政行為，基於公務員為公法上
      行為具有公信力之原則，該行政處分當可被推定為真正，
      則值勤警員本其維護交通秩序、安全職責所為之舉發，自
      應受到合法、正確之推定。
    (二)證人甲○○證稱其發現異議人闖紅燈時，臺北市○○○路
      東往西方向綠燈之行人秒數尚有9 秒等語，經查94年7 月
      5 日凌晨1 時許，臺北市○○○路與天母東路43巷交叉路
      口之號誌為簡單兩時相運作，第一時相為天母東路東西向
      雙向綠燈通行，設定時間為65秒，第二時相為天母東路43
      巷南北向雙向綠燈通行，設定時間為25秒，以上各時相含
      黃燈3 秒，全紅清道時間2 秒等情，有臺北市交通管制工
      程處95年4 月17日北市交工控字第09530965700 號函在卷
      可憑，顯見證人甲○○證稱之綠燈秒數並未悖於實情，應
      非子虛，且橫諸常情，倘非異議人騎機車闖紅燈，證人甲
      ○○誠無一路尾隨異議人，於異議人離開便利商店時，立
      即予舉發違規之理，證人甲○○所言，應堪採信。至於異
      議人上開辯解，因與證人甲○○所言不符，而不可採。此
      外，異議人並未就執勤警員之舉發有誤提出相關證據以供
      本院調查審酌，綜上所述，異議人行經有燈光管制之交叉
      路口闖紅燈之違規事實，事證明確，應堪認定。從而，原
      處分機關依道路交通管理處罰條例第53條、第63條第1項
      第3 款規定，裁處異議人1,800 元罰鍰並記違規點數3點
      之處分，核無違誤，是本件聲明異議為無理由，應予駁回
      。
據上論斷，應依道路交通案件處理辦法第19條，裁定如主文。
中    華    民    國    95    年    4     月    28    日
                        交通法庭法  官  高雅敏
以上正本證明與原本無異。
如不服本裁定，應於送達後5日內，向本院提出抗告狀。
                                書記官  丁梅芬
中    華    民    國    95    年    4     月    28    日


司法院資訊處製作；財團法人民間司法改革基金會備份。
